臺灣臺中地方法院刑事判決　　　　　　　　　　　　　九十年度交易字第六六二號
　　公　訴　人　臺灣台中地方法院檢察署檢察官
　　被　　　告　乙○○
右列被告因過失傷害案件經檢察官提起公訴 (九十年度偵字第一五二二一號）本院判
決如左：
    主  文
乙○○因過失傷害人，致重傷，處有期徒刑伍月，如易科罰金，以參佰元折算壹日。
    事  實
一、乙○○於民國（下同）八十九年五月廿五日十四時四十五分許，駕駛車牌號碼Ｅ
    Ｌ－７９４２號自用小客車，沿台中縣梧棲鎮○○路由西向東方向行駛，途經中
    棲路、文化路口，有號誌之交岔路口，遇紅燈左轉綠色箭頭指示時，原應注意車
    前狀況，注意前後來車是否已安全通過，並隨時採取必要之安全指施，而依當時
    之情形，天候為晴、路面無障礙、視距良好之情況下，亦無不能注意之情事，竟
    疏於注意，貿然左轉文化路，適夏春生騎乘車牌號碼ＧＩＸ一七０六號機車，沿
    中棲路由東向西方向駛至該路口，亦疏未注意車前狀況而閃避不及，發生撞擊，
    致夏春生人車倒地，受有左側腦挫傷出血、兩側股骨骨折、胸部挫傷等傷害，導
    致右側癱瘓、兩下肢機能毀敗、語能毀敗之重傷害。
二、案經夏春生之妻甲○○○告訴及台中縣警察局清水分局報請臺灣臺中地方法院檢
    察署檢察官偵查起訴。
    理  由
一、訊據被告乙○○固坦承於右開時、地因車禍肇事至被害人夏春生受傷等情不諱，
    惟矢口否認有何過失，辯稱：伊車速很慢，只有一、二十公里，是被害人夏春生
    來撞伊云云。惟查右開犯罪事實，業據告訴人甲○○○指訴在卷，並有台中縣警
    察局道路交通事故調查報告表一份、現場照片二十八張附卷可稽，而被害人因本
    件車禍，受有左側腦挫傷出血、兩側股骨骨折、胸部挫傷等傷害，導至右側癱瘓
    、兩下機能毀敗、語能毀敗之重傷害，亦有台中市澄清綜合醫院診斷證明書一份
    附卷可稽。按汽車為現代社會不可或缺乏交通運輸工具，雖其速度快、動能高具
    有相當之危險性，然因其對社會之必要性而為法律上所容許之危險，惟駕駛人亦
    應相對提高其注意之義務；駕駛人應注意車前狀況，隨時採取必要之安全措施，
    道路交通安全規則第九十四條第三項定有明文。被告駕駛汽車，自應注意上述道
    路交通安全規則之規定，注意前後來車是否已安全通過，且依當時天候為晴、路
    面無障礙、視距良好之情況下，並無不能注意之情事，被告應注意，並能注意而
    不注意以致肇事，被告顯有過失，而被告之過失行為與被害人夏春生之受傷間，
    有相當因果關係。雖本件車禍之發生，被害人夏春生亦疏未注意車前狀況而與有
    過失，但不能因此而解免被告刑責。從而，本案事證明確，被告犯行堪予認定。
二、核被告所為，係犯刑法第二百八十四條第一項後段因過失致重傷罪。爰審酌被告
    過失程度、被害人所受傷害、犯後態度等一切情狀，量處如主文所示之刑，並諭
    知易科罰金折算之標準。
三、按刑法第四十一條業於九十年一月十日修正公布，同年月十二日生效，修正後刑
    法第四十一條第一項前段規定「犯最重本刑為五年以下有期徒刑以下之刑之罪，
    而受六個月以下有期徒刑或拘役之宣告，因身體、教育、職業、家庭之關係或其
    他正當事由，執行顯有困難者，得以一元以上三元以下折算一日，易科罰金。」
    ，與修正前刑法第四十一條規定「犯最重本刑為三年以下有期徒刑以下之刑之罪
    ，而受六個月以下有期徒刑或拘役之宣告，因身體、教育、職業、家庭之關係，
    執行顯有困難者，得以一元以上三元以下折算一日，易科罰金。」不同。比較新
    舊法結果，以新法較有利於行為人，故依刑法第二條第一項前段規定，本件自應
    適用裁判時之法律即修正後刑法第四十一條第一項前段之規定，併此敘明。
據上論斷，應依刑事訴訟法第二百九十九條第一項前段、刑法第二條第一項前段、第
二百八十四條第一項後段、修正後刑法第四十一條第一項前段，罰金罰鍰提高標準條
例第一條前段、第二條，判決如主文。
中      華      民      國     九十一     年     三      月     廿五    日
                                      臺灣臺中地方法院交通法庭
                                          法  官  郭  德  進
右正本證明與原本無異
如不服本判決應於送達後十日內向本院提出上訴狀
                                          書記官
中      華      民      國     九十一     年     三      月      廿六   日
刑法第二百八十四條第一項：
因過失傷害人者，處六月以下有期徒刑、拘役或五百元以下罰金，致重傷者，處一年
以下有期徒刑、拘役或五百元以下罰金。
                                                                        Ａ
